【裁判字號】    89,易,868
【裁判日期】    890317
【裁判案由】    業務侵占
【裁判全文】
臺灣高雄地方法院刑事判決                          八十九年度易字第八六八號
    公  訴  人  臺灣高雄地方法院檢察署檢察官
    被      告  甲○○
右列被告因業務侵占案件，經檢察官提起公訴（八十八年度偵緝字第九九五號），本
院判決如左：
    主  文
甲○○意圖為自己不法之所有，而侵占對於業務上所持有之物，處有期徒刑陸月。
    事  實
一、甲○○自民國八十七年五月間起，任職於乙○○經營之瑋翔企業有限公司（以下
    簡稱瑋翔公司），擔任廚具外務員，負責推銷公司產品及代公司向客戶收取貨款
    之工作，係從事業務之人，竟意圖為自己不法之所有，於八十七年十月十一日，
    前往高雄縣旗山鎮○○里○○○路七號，向公司客戶李家性收得貨款新台幣（下
    同）八千元後，變易持有為所有之意思，將其業務上所持有之上揭款項，予以侵
    占入己，未繳回公司，嗣經乙○○向李家性查詢後始知上情。
二、案經高雄縣警察局鳳山分局報請台灣高雄地方法院檢察署檢察官偵查起訴。
    理  由
一、訊之被告甲○○固坦承有於前揭時地向李家性收取貨款八千元未繳回公司乙情不
    諱，惟矢口否認有侵占犯行，辯稱：伊於收取貨款當日，是與一原在瑋翔公司任
    職但當時已離職之朋友同去收該貨款八千元，他說瑋翔公司有欠他錢，要伊將錢
    全交與他云云。經查：被告所為自白，經核與證人乙○○指述情節相符，並經證
    人李家性於警訊中證述明確，復有瑋翔公司付款卡影本一紙附卷足稽，被告自白
    與事實相符，自可採為論罪之依據。被告雖以前開情詞置辯，惟查：被告於偵訊
    中對檢察官所問：「為何錢沒繳回公司」答以：「我花掉了」之語，經核與被告
    所辯之情顯然不符，被告所辯前開情詞是否可信已然存疑？況且被告既為瑋翔公
    司業務員，身負收款之責，理應將所收取款項繳回公司才是，被告實無代公司處
    理債務之權限，縱使被告所辯之情屬實，衡情被告事後應將所辯之情告知公司負
    責人才是，惟觀之被告於偵訊時供述：「（為何不與公司處理？）我母親叫我去
    台中工作」及於審理中供稱：「找不到乙○○，無法還錢」等語，足徵被告事後
    並未有此舉，加以被告並未舉出友人之年籍資料以供本院查證，可證被告所辯之
    情，要與一般事理有違，顯屬事後卸責之詞，殊不足採。而被告將所收取之貨款
    八千元據為己有，未繳回瑋翔公司，足見被告有變易持有為所有之不法意圖甚明
    。事證明確，被告犯行洵堪認定。
二、查被告甲○○於行為時，乃瑋翔公司之廚具外務員，負有向客戶收取貨款之職責
    ，係從事業務之人。核被告所為，係犯刑法第三百三十六條第二項之業務侵占罪
    。爰審酌被告犯罪後尚能坦承大部分犯行，犯罪後態度良好，尚知悔改，及所侵
    占款項不多、素行良好、尚無前科，此有台灣高雄地方法院檢察署刑案資料查註
    紀錄表及本院被告院內索引卡紀錄表附卷可憑，並念及被告尚未與被害人瑋翔公
    司賠償和解等情狀，量處如主文所示之刑。
據上論斷，應依刑事訴訟法第二百九十九條第一項前段，刑法第三百三十六條第二項
，罰金罰鍰提高標準條例第一條前段，判決如主文。
中      華      民      國      八十九      年      三      月   十七   日
                                      臺灣高雄地方法院刑事第三庭
                                          法  官  黃  三  友
右正本證明與原本無異。
如不服本判決，應於判決送達後十日內，向本院提出上訴狀。
                                          書記官  盧  雅  婷
中      華      民      國      八十九      年      三      月   十七   日
附錄本判決之論罪法條
刑法三百三十六條第二項
對於業務上所持有之物，犯前條第一項之罪者，處六月以上五年以下有期徒刑，得併
科三千元以下罰金。


司法院資訊處製作；財團法人民間司法改革基金會備份。
